【裁判字號】    91,聲判,78
【裁判日期】    920430
【裁判案由】    聲請交付審判
【裁判全文】
臺灣板橋地方法院刑事裁定                          九十一年度聲判字第七八號
    聲  請  人
    即  告訴人  丙○○
    代  理  人  郭承昌律師
    被      告  甲○○
    被      告  乙○○
右列聲請人因告訴被告等傷害案件，不服台灣高等法院檢察署九十一年度上聲議字第
二五六三號駁回再議之處分（原不起訴處分案號：臺灣板橋地方法院檢察署九十一年
度偵字第六九九號），聲請交付審判，本院裁定如左：
    主  文
聲請駁回。
    理  由
一、聲請意旨詳如附件聲請狀所載。
二、按告訴人不服上級法院檢察署檢察長或檢察總長認再議為無理由而駁回之處分者
    ，得於接受處分書後十日內委任律師提出理由狀，向該管第一審法院聲請交付審
    判。法院認為交付審判之聲請不合法或無理由者，應駁回之。刑事訴訟法第二百
    五十八條、第二百五十八條之一及第二百五十八條之三第二項前段分別定有明文
    。
三、本件聲請人即告訴人丙○○以被告甲○○、乙○○二人涉犯傷害等罪，向台灣板
    橋地方法院檢察署檢察官提出告訴，經該署檢察官於民國九十一年七月十九日以
    九十一年度偵字第六九九號為不起訴處分後，聲請人不服，聲請再議，亦經台灣
    高等法院檢察署檢察長於九十一年十一月二十一日以九十一年度上聲議字第二五
    六三號以再議為無理由而駁回再議，此經本院依職權調取臺灣板橋地方法院檢察
    署九十一年度偵字第六九九號、臺灣高等法院檢察署九十一年度上聲議字第二五
    六三號等卷證及上開處分書可稽。本件聲請人仍執詞聲請交付審判云云，經查：
（一）證人呂添發於九十年十一月十四日警訊時證稱：「當日我於守望相助亭與友人
      聊天時，大約是九點左右，聽到丙○○、甲○○在吵架，然看到丙○○持鐵條
      正在毆打甲○○。於是我與友人李茂君及多名不認識之路人前往勸架。其間丙○○自行不慎摔倒，手持之鐵條掉在路旁，我將該鐵條撿起置於丙○○所有之
      機車旁。丙○○隨後又返家取出一把一尺左右之長刀，對著甲○○說：『我要
      給你好看，我一個人配你』等語。然後有一不認識的人將置於丙○○機車旁之
      鐵條拿起時，不慎摔落，致丙○○之機車油箱損壞。經我們多人勸說丙○○才
      將長刀收起來，然後警察便趕至現場」等語（見偵查卷第一三頁反面），而證
      人李茂君於九十年十一月十四日警訊時證稱：「當日我在守望相助崗看電視時
      ，聽到丙○○、甲○○、乙○○等人吵架，我看到丙○○進入他的工廠拿了乙
      支刀子（不知道是什麼刀）作勢要砍人，並大叫『不要跑』，後來我就上前勸
      架，我也沒看到有誰動手打丙○○，只看到丙○○拿著刀子在叫囂，也沒看到
      有誰拿任何兇器」等語（見偵查卷第一七頁反面）。又證人呂添發、李茂君於
      九十一年一月二十二日偵查初訊時，經檢察官隔離訊問二人並先命證人呂添發
      暫退庭，由證人李茂君證稱：「當天我在守望相助亭看電視，聽到有人爭吵，
      我走過去看，沒看到打架，有看到乙○○拿鐵條去搞告訴人機車」等語；嗣檢
      察官點乎證人呂添發入庭，證人呂添發則證稱：「我在守望相助亭，看到告訴
      人拿鐵棍打甲○○，我去把鐵棒搶過來放旁邊，告訴人又回工廠拿一把刀」、
      「（問：有無人打告訴人？）沒有。後來有人看到告訴人拿刀子，就緊張拿鐵
      棒鬆掉打到機車」等語；再經檢察官訊問證人李茂君，證人李茂君證稱：「（
      問：是誰打車子？）當時很亂，乙○○不是故意打，是不小心搞到」等語（見
      偵查卷第四三頁反面、第四四頁正面），又證人呂添發於九十一年四月二十二
      日偵查中亦證稱：「（問：有看到乙○○持鐵棒打丙○○機車？）當時我把鐵
      棒搶過來放在旁邊，乙○○在旁邊，後來丙○○拿刀子出來，好像乙○○拿鐵
      棒，我一喊要殺人，乙○○聽到一緊張，棒子就不小心掉下來，打到丙○○的
      機車」等語（見偵查卷第七六頁反面）。觀諸前開證人呂添發、李茂君二人於
      警訊、偵查中歷次所為之證言，均大致相符，並無告訴人所指前後不一或相互
      矛盾之瑕疵存在。
（二）又經檢察官於九十一年二月二十六日當庭勘驗聲請人於偵查中提出之錄影帶一
      捲，僅看見有人持物品往聲請人住處丟擲，及後來有一群人在聲請人住處門口
      圍觀等情狀（見偵查卷第五七頁），且經本院勘驗結果，亦僅見一男子手持圓
      棍狀物品跑向攝影機左後方，將手中物品向前扔擲，隨後四、五人（男女兼有
      、均空手）紛紛趨前觀看等情形，此有勘驗筆錄一件附卷可稽。
（三）另聲請人於偵查中雖有提出台北市立和平醫院之診斷書二紙為證，惟證人即現
      場處理員警馮佳欽於偵查中到庭證稱：「（問：看到丙○○有受傷？）右手手
      背約右一公分的小傷口」等語（見偵查卷第七七頁），顯與該二紙診斷書上所
      載之傷勢內容不符。又參酌證人即警員周維邦於偵查中到庭證稱：「當時是小
      吃店報案，說他們和對面鐵工廠發生爭執... 」等語（見偵查卷第五六頁反面
      ）以觀，如果聲請人確有遭被告二人毆打成傷，何以聲請人並未向警方報案，
      卻係由被告乙○○所經營之小吃店內之人向警方報案並請求警員至現場處理，
      顯與常情相悖。是以，尚難僅憑聲請人提出之驗傷診斷書即遽以推認係受被告
      二人之傷害行為所致。再者，觀諸前開證人呂添發、李茂君之證詞及錄影帶所
      攝內容，亦均未能證明被告二人確有毆打聲請人及故意毀損聲請人機車等行為
      。是故，聲請人空言指稱：本案有利告訴人之證據至多，原處分任意曲解並刻
      意迴護，而被告罪證不足之認定，顯有違法云云，自不足採。
四、綜上所陳，原偵查、再議機關依偵查所得證據認被告犯罪嫌疑不足，而先後為不
    起訴處分及再議駁回處分，核無不合。聲請人猶執詞指摘不起訴及駁回再議等處
    分為不當，聲請交付審判，即無理由，應予駁回。
五、據上論斷，依刑事訴訟法第二百五十八條之三第二項前段，裁定如主文。
中      華      民      國    九十二    年       四     月     三十     日
                                      臺灣板橋地方法院刑事第二庭
                                          審判長法  官  古秋菊
                                                法  官  張宏節
                                                法  官  崔玲琦
右正本證明與原本無異。
本裁定不得抗告。
                                                書記官  陳金鳳
中      華      民      國    九十二    年      四      月     三十    日


司法院資訊處製作；財團法人民間司法改革基金會備份。
